臺灣臺南地方法院刑事判決
110年度易字第413號
公  訴  人  臺灣臺南地方檢察署檢察官
被      告  陳耀文




上列被告因竊盜等案件，經檢察官提起公訴（110年度偵字第638
3號），本院以簡式審判程序判決如下：
    主  文
陳耀文犯攜帶兇器竊盜罪，累犯，處有期徒刑拾月。
未扣案犯罪所得烏魚子壹盒、新臺幣貳仟肆佰貳拾元，均沒收，
於全部或一部不能沒收時，追徵其價額。
    事實及理由
一、被告陳耀文所犯，係死刑、無期徒刑、最輕本刑為3年以上
    有期徒刑以外之罪，其於審理時就被訴事實為有罪之陳述，
    經本院告知簡式審判程序之旨，並聽取其與公訴人之意見後
    ，爰裁定進行審判程序。
二、本件犯罪事實及證據，均引用檢察官起訴書之記載（如附件
    ）。並就證據部分增列：被告於本院審理時之自白。
三、核被告所為，係犯刑法第306條第1項之侵入建築物罪、第32
    1條第1項第3款之攜帶兇器竊盜罪、第354條之毀損罪。被告
    係基於行竊之目的，先侵入本件娃娃機店之2樓倉庫竊取烏
    魚子，復進入娃娃機店內行竊兌幣機內之硬幣，過程中，為
    避免查緝而毀壞監視器等物，是應將其整體犯罪經過評價為
    一行為，則其以一行為觸犯上開罪名，為想像競合犯，應從
    重論以攜帶兇器竊盜罪。被告前有因竊盜案件經執行有期徒
    刑完畢之紀錄（詳如起訴書所載），有其前案紀錄表可稽，
    其於刑之執行完畢後，5年內再故意犯本件有期徒刑以上之
    罪，為累犯，參酌釋字第775號解釋意旨，被告構成累犯之
    前案與本案之罪質相同，其於前案執行完畢後再犯本案，足
    見其具有特別惡性且對於刑罰之反應薄弱，應加重其刑。
四、本院審酌被告前有多次竊盜前科，仍再犯本案，毫無反省思
    過之意，又觀之卷附監視器畫面，被告為遂行犯罪，竟驅趕
    店內客人並關閉鐵門後，再為竊盜、毀損行為，行徑恣意囂
    張，顯然目無法紀，且造成告訴人之損害非輕，應予嚴懲，
    惟念其犯後坦承犯行，態度尚可，兼衡其於本院所述之教育
    程度、工作及生活狀況等一切情狀，量處如主文所示之刑。
五、被告竊得烏魚子1盒、新臺幣2420元，核屬犯罪所得，雖未
    扣案，仍應依刑法第38條之1第1項前段、第3項規定，宣告
    沒收之，於全部或一部不能沒收時，追徵其價額。至被告行
    竊所用之鐵棍、斜口鉗、鐵片等工具，未據扣案，被告於偵
    訊時供稱業已丟棄，亦無刑法上重要性可言，爰不為沒收之
    諭知，附此敘明。
據上論斷，應依刑事訴訟法第299條第1項前段、第273條之1第1
項、第310條之2、第454條第2項，刑法第306條第1項、第321條
第1項第3款、第354條、第47條第1項、第55條、第38條之1第1項
前段、第3項，判決如主文。
本案經檢察官李佳潔提起公訴，檢察官廖舒屏到庭執行職務。
中　　華　　民　　國　　110 　年　　5 　　月　　31　　日
　　　　　　　　　刑事第十四庭  法　官　周宛瑩
以上正本證明與原本無異。
如不服本判決應於收受本判後20日內向本院提出上訴書狀，並應
敘述具體理由。其未敘述上訴理由者，應於上訴期間屆滿後20日
內向本院補提理由書狀（均須按他造當事人之人數附繕本）「切
勿逕送上級法院」。
  　　　　　　　　　　　　　　　書記官　李諾櫻
中　　華　　民　　國　　110 　年　　5 　　月　　31　　日
附錄論罪法條：
中華民國刑法第306條
無故侵入他人住宅、建築物或附連圍繞之土地或船艦者，處1年
以下有期徒刑、拘役或9千元以下罰金。
無故隱匿其內，或受退去之要求而仍留滯者，亦同。
中華民國刑法第321條
犯前條第1項、第2項之罪而有下列情形之一者，處6月以上5年以
下有期徒刑，得併科50萬元以下罰金：
一、侵入住宅或有人居住之建築物、船艦或隱匿其內而犯之。
二、毀越門窗、牆垣或其他安全設備而犯之。
三、攜帶兇器而犯之。
四、結夥三人以上而犯之。
五、乘火災、水災或其他災害之際而犯之。
六、在車站、港埠、航空站或其他供水、陸、空公眾運輸之舟、
    車、航空機內而犯之。
前項之未遂犯罰之。
中華民國刑法第354條
毀棄、損壞前二條以外之他人之物或致令不堪用，足以生損害於
公眾或他人者，處2年以下有期徒刑、拘役或1萬5千元以下罰金
。
附件：
臺灣臺南地方檢察署檢察官起訴書
                                     110年度偵字第6383號
　　被　　　告　陳耀文　男　41歲（民國00年0月00日生）
　　　　　　　　　　　　住○○市○○區○○○路0段00號
　　　　　　　　　　　　居臺南市○區○○○路00巷00號
                        (另案於法務部○○○○○○○○羈                          押中)
　　　　　　　　　　　　國民身分證統一編號：Z000000000號
上列被告因竊盜等案件，已經偵查終結，認應提起公訴，茲將犯
罪事實及證據並所犯法條分敘如下：
　　　　犯罪事實
一、陳耀文前因竊盜案件，經臺灣臺南地方法院以104年度審簡
    字第545號判決判處有期徒刑5月確定；又因傷害案件，經同
    法院以105年度易字第42號判決判處有期徒刑5月確定；因竊
    盜案件，經同法院以105年度簡字第1175號判決判處有期徒
    刑3月確定，上開案件，嗣經同法院以105年度聲字第1639號
    裁定定應執行刑有期徒刑1年確定（下稱第一案）；再因竊
    盜等案件，經同法院以106年度聲字第849號裁定定應執行有
    期徒刑4年4月確定（下稱第二案），第一案於民國106年5月
    11日執行完畢，接續執行第二案，並於109年8月17日假釋付
    保護管束出監，保護管束期間至110年10月31日。詎其仍不
    知悔改，意圖為自己不法之所有，基於加重竊盜、毀損、侵
    入他人建築物之犯意，於110年2月5日22時38分，前往王健
    綸擔任店長址設臺南市○○區○○路000號娃娃機店，擅自進入
    該娃娃機店內後方2樓倉庫，竊取烏魚子食用，又為避免竊
    盜犯行遭警查獲，遂徒手破壞裝設在店內之2支監視器攝影
    機線路，造成天花板輕鋼架3支因拉扯掉落、變形，該2支監
    視器攝影機鏡頭及線路損壞，均不堪使用，復持客觀上足對
    人之生命、身體、安全造成危險可供兇器使用之鐵棍、斜口
    鉗、鐵片等工具，破壞該娃娃機店內之兌幣機鎖頭及面板，
    竊得店內兌幣機內之現金新臺幣2,420元得手，並造成該兌
    幣機機身面板損壞而不堪使用，足生損害於王健綸。嗣因王
    健綸報警究辦，始查悉上情。
二、案經王健綸訴由臺南市政府警察局第二分局報告偵辦。
　　　　證據並所犯法條
一、上揭犯罪事實，業據被告陳耀文於警詢及本署偵查中均坦承
    不諱，核與證人即告訴人王健綸於警詢及偵查中之證述情節
    相符，並有現場照片6張、監視器影像截圖8張、勘驗報告1
    份等在卷可證，足徵被告自白與事實相符，其犯嫌應堪認定
    。
二、核被告所為，係犯刑法第306條第1項之侵入建築物、第321
    條第1項第3款之攜帶兇器竊盜、第354條之毀損等罪嫌。被
    告以一行為而觸犯上開三罪名，為想像競合犯，請依刑法第5
    5條規定，從一重之攜帶兇器竊盜罪嫌處斷。又被告有犯罪
    事實欄所載犯罪科刑及執行情形，有本署刑案資料查註紀錄
    表在卷可參，其曾受有期徒刑之執行完畢，5年內故意再犯
    本案有期徒刑以上之罪，為累犯，請審酌依刑法第47條第1
    項之規定加重其刑。另未扣案之被告犯罪所得，請均依刑法
    第38條之1第1項規定宣告沒收，如全部或一部不能沒收或不
    宜執行沒收時，依同條第3項規定，追徵其價額。
三、依刑事訴訟法第251條第1項提起公訴。
　　此　致
臺灣臺南地方法院
中　　華　　民　　國　110 　　年　　3　　月　　29　　日
　　　　　　　　　　　　　　　檢察官  李佳潔
本件證明與原本無異
中　　華　　民　　國　 110　　年　　4 　　月　　8 　　日
                              書記官  李姵穎
附錄所犯法條 :
中華民國刑法第306條
無故侵入他人住宅、建築物或附連圍繞之土地或船艦者，處 1
年以下有期徒刑、拘役或 9 千元以下罰金。
無故隱匿其內，或受退去之要求而仍留滯者，亦同。
中華民國刑法第321條
犯前條第 1 項、第 2 項之罪而有下列情形之一者，處 6 月以
上 5 年以下有期徒刑，得併科 50 萬元以下罰金：
一、侵入住宅或有人居住之建築物、船艦或隱匿其內而犯之。
二、毀越門窗、牆垣或其他安全設備而犯之。
三、攜帶兇器而犯之。
四、結夥三人以上而犯之。
五、乘火災、水災或其他災害之際而犯之。
六、在車站、港埠、航空站或其他供水、陸、空公眾運輸之舟、
    車、航空機內而犯之。
前項之未遂犯罰之。
中華民國刑法第354條
毀棄、損壞前二條以外之他人之物或致令不堪用，足以生損害於
公眾或他人者，處 2 年以下有期徒刑、拘役或 1 萬 5 千元以
下罰金。